臺灣雲林地方法院刑事判決　　　　　　　 94年度訴字第152號
公　訴　人　臺灣雲林地方法院檢察署檢察官
被　　　告　丁○○
　　　　　　　　　　（另案在臺灣雲林監獄執行）
指定辯護人　陳源濱律師
上列被告因違反毒品危害防制條例案件，經檢察官提起公訴（93
年度偵字第4509號），本院判決如下：
    主  文
丁○○共同連續販賣第一級毒品，處有期徒刑捌年，販賣第一級
毒品所得新臺幣壹萬貳仟元沒收之，如全部或一部不能沒收時，
以其財產抵償之；又共同連續販賣第二級毒品，處有期徒刑肆年
，販賣第二級毒品所得新臺幣肆仟元沒收之，如全部或一部不能
沒收時，以其財產抵償之。應執行有期徒刑拾壹年，販賣第一、
二級毒品所得新臺幣壹萬陸仟元沒收之，如全部或一部不能沒收
時，以其財產抵償之。
    事  實
一、丁○○因染有毒癮，而購買毒品所費不貲，為滿足無償施用
    毒品所需，竟與乙○○（經檢察官另案提起公訴）共同基於
    販賣第一級毒品海洛因及第二級毒品安非他命營利之概括犯
    意，於民國（下同）93年5 月間，由乙○○先行販入數量不
    詳之第一級毒品海洛因及第二級毒品安非他命予以分裝後，
    再分別於附表所示之時間，由丁○○或乙○○以乙○○使用
    之門號0000000000、0000000000號行動電話，對外接聽或聯
    絡如附表所示之不詳男子、綽號「五支仔」、「黑龍」、「
    蟑螂」之男子及丙○○等人約定購買之毒品數量、金額及交
    易地點後，即由丁○○或乙○○前往附表所示之地點，完成
    如附表所示之販賣海洛因、安非他命之交易，並由丁○○當
    場收取價款，再交付乙○○，或由乙○○另行收款，共取得
    如附表所示總計為1 萬6000元之販毒所得，而丁○○則可從
    中獲得無償施用毒品之報酬。嗣為警對上揭行動電話門號執
    行通訊監察，始知上情。
二、案經彰化縣警察局移送臺灣彰化地方法院檢察署陳請臺灣高
    等法院檢察署檢察長令轉臺灣雲林地方法院檢察署檢察官偵
    查起訴。
    理  由
一、認定犯罪事實所憑之證據及理由
  (一)訊據被告丁○○對於上揭犯罪事實，於本院審判中認罪不諱
    ，並稱係因乙○○會分毒品供伊施用，伊方為毒品之遞送等
    語。此外，復有如下之證據為佐：
    1.證人乙○○於本院94年11月15日審判中，具結證稱略以：
      檢察官問：0000000000、0000000000門號的兩支電話，是
                否是你在用？
      證人答：0961那支比較沒有印象，0952那支是朋友給我的
              ，有時候0952是丁○○使用，有時候是我使用。
      ．．．．．．
      檢察官問：給過哪些人吸食過？
      證人答：有給過甲○○、丙○○，都是給海洛因，沒有給
              過安非他命，都是叫丁○○送過去的。
      ．．．．．．
      檢察官問：在94年5 月至7 月之間，丁○○在你家住過幾
                次？
      證人答：只有幾次。
　　　檢察官：這段時間有無叫丁○○送毒品給丙○○？
　　　證人答：有。
　　　檢察官問：拿什麼毒品？
　　　證人答：海洛因。
      ．．．．．．
　　　檢察官問：你拿給他的時候，丁○○是否知道是海洛因？
　　  證人問：應該知道吧。
　　　檢察官問：你拿給丁○○的時候，是如何說的？
　　　證人答：說麻煩他拿給那些人，我沒有空。
　　　檢察官問：拿毒品給那些人都沒有收錢？
　　　證人答：沒有，有的人沒有收。
      ．．．．．．
　　　受命法官問：你有無外號？
　　　證人答：都叫我阿寄或是百寄。
　　　受命法官問：那你如何叫被告丁○○的？
　　　證人答：有時候叫他「弟」，有時候叫他名字，「育仔」
  　　　　　　我有聽過。
　　　受命法官問：有無聽過別人叫他「空育」？
　　　證人答：這要問他，我沒有聽過。
　　　受命法官問：平常的時候，你們吸食毒品的人都如何稱呼
　　　　　　　　  海洛因？
　　　證人答：「四藥仔」（閩南語）、查某，我有聽過。
　　　受命法官問：如何稱呼安非他命？
　　　證人答：「安仔」（閩南語）、「硬的」（閩南語）。
　　　受命法官問：你剛才說你拿毒品給丁○○的時候，有包著
　　　　　　　　　衛生紙，外面還有一層塑膠袋，是何種塑膠
　　　　　　　　  袋？
　　　證人答：是一般外面在用的透明分裝袋。
　　　受命法官問：你和丁○○交情如何？
      證人答：就好像我的小弟，他都會去我那邊養賽鴿。
      受命法官問：他如何稱呼你？
      證人答：都叫我「哥哥」。
      ．．．．．．
      受命法官問：是否認識蟑螂？
      證人答：認識。
      受命法官問：蟑螂是否是彰化人？
      證人答：是。
      受命法官問：黑龍這個人你是否認識？
      證人答：不太熟悉，我有認識叫阿龍的，可是有好幾個人
              。
      受命法官問：五支仔是否認識？
      證人答：認識。
      受命法官問：是否也是彰化人？
      證人答：是。
      受命法官問：剛才提到的這幾個人是否有跟你拿過毒品？
      證人答：有。
      受命法官答：何種毒品？
      證人答：海洛因。
      受命法官問：如何拿毒品給人家？
      證人答：有時候是拿給人家吸食，有些則是有跟他們拿錢
              ，像是五支仔或是蟑螂都有拿過錢。
      受命法官問：你賣毒品給五支仔或蟑螂，有無叫丁○○拿
      證人答：有。
      受命法官問：錢如何收？
      證人答：他不知道，有時候他會拿過我，因為大家都認識
              ，所以有時候也會跟他們拿。
      ．．．．．．
      受命法官問：一般情況要去買毒品說到一張的話，一張是
      證人答：一千或是五百，不一定。
      受命法官問：如何判斷什麼時候是一千，什麼時候是五百
      證人答：就是小、大張分。
      受命法官問：如果沒有說小、大張的話，一張是代表多少
      證人答：一千。
      ．．．．．．
      審判長問：你是否曾有賣海洛因給哪些人？
      證人答：「五支仔」、「蟑螂」、丙○○部分只有一起買
              然後拿去給他，也有調來調去。
　　　．．．．．．
      審判長問：是否都是在93年5 月12日到93年5 月26日中間
                賣的？
      證人答：是。
      審判長問：你賣海洛因的時候，是否都是叫丁○○拿去的
                ？
      證人答：只有一、兩次，偶爾而已。
　　　．．．．．．
      審判長問：那你賣的如何拿錢？
      證人答：都是我去拿的，有時候我很忙沒有辦法過去，就
              叫丁○○拿過去。
      ．．．．．．
      依證人乙○○之上揭證詞，顯然乙○○確有販賣第一級毒
      品海洛因，並曾囑被告前往送交海洛因及收款之行為，被
      告亦知之甚詳。
    2.證人丙○○於本院94年11月15日審判中，具結證稱略以：
      辯護人問：你有無跟乙○○買過毒品？
      證人答：大部分都是他直接給我，沒有跟我收錢，有些時
              候是跟他買。
      辯護人問：買過什麼毒品？
      證人答：大部分是海洛因，安非他命很少，有時候要拿錢
              給他，他不跟我收錢。
      辯護人問：乙○○如何送毒品給你？
      證人答：我們都是透過電話聯絡。
      辯護人問：丁○○是否有拿過毒品給你？
      證人答：有。
      ．．．．．．
      辯護人問：丁○○有無賣過你毒品？
      證人答：大部分都是他送來給我比較多，有時候我打電話
              跟乙○○聯絡，乙○○比較忙就會叫丁○○送來
              給我。
      ．．．．．．
      檢察官問：你在93年6 月7 日在彰化縣警察局刑警隊中，
                有說到丁○○是幫乙○○送過毒品，且也有呂
                百寄跟你說要你向育仔買，你在警局說的是否
                都是實在的？（提示筆錄朗讀並告以要旨）
      證人答：實在。
      檢察官問：你在偵查中，在檢察官訊問時，所說的話，是
                否都是實在？（提示筆錄朗讀並告以要旨）
      證人答：實在。
      檢察官問：（請審判長提示警卷第46頁之監聽譯文），跟
                你接觸的是否是丁○○？
      證人答：是，是我打電話要跟他拿，其中有幾次打過去要
              跟他拿，約好時間地點了，可是他沒有拿給我。
      ．．．．．．
      辯護人問：丁○○有送毒品給你，可是他是否有跟你收過
                錢？
      證人答：有過，不過很少。
      辯護人問：次數？
      證人答：約六、七次。
      ．．．．．．
      辯護人問：有無丁○○接到你的電話，送貨給你，跟你收
                錢？
      證人答：有。都是丁○○拿給我比較多，送貨給我的時候
              ，我就直接將錢給他。有時候乙○○接電話，叫
              丁○○送貨給我，我也是將錢交給丁○○。都是
              送東西給我的人，我拿錢給他的。
      ．．．．．．
　　　受命法官問：000000000，是否是你家的電話？
　　　證人答：是。
　　　受命法官問：你如何叫丁○○的？
　　　證人答：都是叫本名或是叫「育仔」。
　　　受命法官問：一般買毒品的時候，粗的表示什麼？
　　　證人答：安非他命。
　　　受命法官問：硬的表示什麼？
　　　證人答：我沒有說過。
　　　受命法官問：軟的是什麼？
　　　證人答：我都是說細的，就是指安非他命。
　　　受命法官問：查普、查某是代表什麼？
　　　證人答：查普是安非他命，查某是海洛因。
      ．．．．．．
　　　受命法官問：你剛才說你拿錢給丁○○買毒品約有六、七
      證人答：我大部分都是吸食海洛因，約只有兩次是安非他
              命。
      受命法官問：這兩次安非他命是多少錢？
      證人答：都是一千元。
      受命法官問：海洛因一次買多少錢？
      證人答：大部分都是一千元。
      受命法官問：都約在哪裡買賣？
      證人答：不一定，都是打電話過去才決定的，大部分都是
              我家附近土地公廟的夜市旁。
      受命法官問：六、七次的時間是否都是在93年5 月那段時
      證人答：大部分都在那段時間內。
      ．．．．．．
      參酌證人丙○○之前開證詞，可認證人丙○○向接聽電話
      之被告或乙○○約為購買海洛因或安非他命後，再由被告
      或乙○○前往交付毒品，並收取價款。
    3.行動電話門號0000000000、0000000000號通訊監察譯文（
      警卷第42-86 頁或偵卷第16-63 頁），經核與如附表所示
      之販毒行為相合。
    4.臺灣雲林地方法院檢察署94年2 月4 日勘驗上揭通訊監察
      錄音光碟之筆錄（偵卷第94頁），認與通訊監察譯文相符
      。
  (二)證人丙○○證述向被告購買毒品之次數為6 、7 次，其中2
    次為安非他命，其餘則為海洛因，依「罪證有疑，利於被告
    」之罪疑惟輕原則，就被告販賣海洛因予證人丙○○之次數
    部分，應認定為4次。
  (三)綜查上揭證據，堪認被告於本院審判中之任意性自白，應為
    真實，且核與證據相符，故被告所為販賣第一級毒品海洛因
    及第二級毒品安非他命之犯行明確，足以認定。
二、論罪科刑之理由：
  (一)查海洛因、安非他命分別係屬毒品危害防制條例第2 條第2
    項第1 款、第2 款所列之第一、二級毒品。故核被告所為，
    係犯毒品危害防制條例第4 條第1 項之販賣第一級毒品罪、
    同條第2 項之販賣第二級毒品罪。被告非法持有第一、二級
    毒品海洛因及安非他命之低度行為，為其進而販賣之高度行
    為所吸收，不另論以持有罪。又被告與乙○○就附表所示之
    販賣海洛因及安非他命之犯行，有犯意聯絡及行為分擔，應
    依刑法第28條規定，論以共同正犯。另被告多次販賣第一、
    二級毒品海洛因及安非他命之行為，均時間緊接，各觸犯構
    成犯罪要件相同之罪名，顯皆係基於概括犯意反覆為之，應
    均論以連續犯，並分別以一罪論。再被告所犯販賣第一級毒
    品及第二級毒品之罪，其法定刑中為死刑、無期徒刑部分，
    依法已不得加重，故僅就販賣第二級毒品罪之法定刑為有期
    徒刑部分，加重其刑。
  (二)查被告雖有上述販賣第一、二級毒品犯行，然其係因染有毒
    癮，為滿足無償施用毒品之慾求，遂涉險夥同乙○○共同販
    毒，尚非意在圖取暴利，其犯罪情節尚非重大，惡性及犯罪
    情節較輕，犯罪情狀堪可憫恕，如科以法定最低度刑即無期
    徒刑，仍嫌過重，爰依刑法第59條之規定，就其所犯之罪，
    減輕其刑。
  (三)茲審酌被告為圖取無償施用毒品，竟鋌而走險，非法販毒謀
    利，無視於國家防制毒品危害之禁令，戕害他人之身心發展
    ，使購買毒品者亦沈淪於此，另其犯後初係矢口否認犯行，
    未見悔意，迄於審判中，見無可抵賴，方認罪感悟，而其家
    中尚有父母、弟妹及離婚後扶養之二名稚子，犯前係以鐵工
    為業，所得無多等一切情狀，分別量處如主文所示之刑，並
    定其應執行之刑，以示警惕。
  (四)按犯毒品危害防制條例第4 條至第9 條、第12條、第13條或
    第14條第1 項、第2 項之罪者，其供犯罪所用或因犯罪所得
    之財物，均沒收之，如全部或一部不能沒收時，追徵其價額
    或以其財產抵償之，毒品危害防制條例第19條第1 項定有明
    文。此規定係採義務沒收主義，凡供犯罪所用或因犯罪所得
    之財物，且屬犯人所有者（最高法院93年度台上字第462 號
    判決參照），均應宣告沒收，不以當場搜獲扣押為限。查被
    告販賣第一、二級毒品海洛因及安非他命所得之金額為1萬
    6000元，雖未扣案，仍應依前開規定宣告沒收之，如全部或
    一部不能沒收時，以其財產抵償之。另未於本案查扣之門號
    0000000000、0000000000號行動電話，非屬被告所有之物，
    自毋庸依同一規定宣告沒收，併予敘明。
三、適用之法律：依刑事訴訟法第299 條第1 項，毒品危害防制
    條例第4 條第1 項、第2 項、第19條第1 項，刑法第11條前
    段、第28條、第56條、第59條、第51條第5 款、第9 款，判
    決如主文。
本案經檢察官葉建成到庭執行職務。
中　　華　　民　　國　　94　　年　　11　　月　　18　　日
                  刑事第四庭  審判長  吳福森
                              法  官  葉明松
                              法  官  吳基華
以上正本證明與原本無異。
如不服本判決，應於判決收受後10日內，向本院提出上訴狀（須
附繕本）。
                              書記官  徐基典
中　　華　　民　　國　　94　　年　　11　　月　　18　　日
附錄論罪科刑法條：毒品危害防制條例第4 條第1 項、第2 項。
毒品危害防制條例第4條
製造、運輸、販賣第一級毒品者，處死刑或無期徒刑；處無期徒
刑者，得併科新臺幣 1 千萬元以下罰金。
製造、運輸、販賣第二級毒品者，處無期徒刑或 7 年以上有期徒
刑，得併科新臺幣 7 百萬元以下罰金。
製造、運輸、販賣第三級毒品者，處 5 年以上有期徒刑，得併科
新臺幣 5 百萬元以下罰金。
製造、運輸、販賣第四級毒品者，處 3 年以上 10 年以下有期徒
刑，得併科新臺幣 3 百萬元以下罰金。
製造、運輸、販賣專供製造或施用毒品之器具者，處 1 年以上 7
年以下有期徒刑，得併科新臺幣 1 百萬元以下罰金。
前五項之未遂犯罰之。
附表：
┌─┬──────┬────────┬────┬──────┬────┬────┐
│編│販賣海洛因之│販賣海洛因之地點│販賣毒品│販賣毒品金額│販賣海洛│相對應之│
│號│時        間│                │級別品項│ (新臺幣)   │因之對象│通訊監察│
│  │            │                │        │            │        │譯文於偵│
│  │            │                │        │            │        │卷之頁數│
├─┼──────┼────────┼────┼──────┼────┼────┤
│1 │93年5月12日 │彰化縣溪州鄉某處│海洛因  │1000元      │不詳男子│19、20  │
├─┼──────┼────────┼────┼──────┼────┼────┤
│2 │93年5月13日 │同上            │海洛因  │1000元      │不詳男子│23      │
├─┼──────┼────────┼────┼──────┼────┼────┤
│3 │93年5月13日 │同上            │海洛因  │1000元      │不詳男子│24、25  │
├─┼──────┼────────┼────┼──────┼────┼────┤
│4 │93年5月15日 │同上            │安非他命│2000元      │綽號「五│37、38  │
│  │            │                │        │            │支仔」之│        │
│  │            │                │        │            │男子    │        │
├─┼──────┼────────┼────┼──────┼────┼────┤
│5 │93年5月15日 │同上            │海洛因  │1000元      │同上    │37、38  │
├─┼──────┼────────┼────┼──────┼────┼────┤
│6 │93年5月15日 │彰化縣北斗鎮某處│海洛因  │1000元      │綽號「黑│26      │
│  │            │                │        │            │龍」之男│        │
│  │            │                │        │            │子      │        │
├─┼──────┼────────┼────┼──────┼────┼────┤
│7 │93年5月16日 │彰化縣溪州鄉某處│海洛因  │1000元      │不詳男子│31      │
├─┼──────┼────────┼────┼──────┼────┼────┤
│8 │93年5月21日 │彰化縣埤頭鄉某處│海洛因  │2000元      │綽號「蟑│58、59  │
│  │            │                │        │            │螂」之男│        │
│  │            │                │        │            │子      │        │
├─┼──────┼────────┼────┼──────┼────┼────┤
│9 │93年5 月間  │彰化縣溪州鄉瓦厝│海洛因  │每次1000元，│丙○○  │27、40  │
│  │            │                │        │共4次。     │        │        │
│  │            │村附近之土地公廟├────┼──────┤        │        │
│  │            │旁夜市等處      │安非他命│每次1000元，│        │        │
│  │            │                │        │共2次。     │        │        │
└─┴──────┴────────┴────┴──────┴────┴────┘
